【裁判字號】    98,訴,76
【裁判日期】    980120
【裁判案由】    違反毒品危害防制條例
【裁判全文】
臺灣彰化地方法院刑事判決                98年度訴字第76號
公  訴  人  臺灣彰化地方法院檢察署檢察官
被      告  甲○○
上列被告因違反毒品危害防制條例案件，經檢察官提起公訴（97
年度撤緩毒偵字第21號），於本院準備程序中，被告就被訴事實
為有罪之陳述，經裁定改行簡式審判程序，本院判決如下：
    主  文
甲○○施用第一級毒品，累犯，處有期徒刑玖月。扣案之海洛因
壹包（淨重零點零陸公克）沒收銷燬之。
    犯罪事實
一、甲○○曾因連續施用第一級毒品案件，經本院裁定令入戒治
    處所施以強制戒治，嗣因成效經評定合格，經本院裁定停止
    戒治，所餘戒治期間付保護管束，於民國91年11月1 日停止
    戒治出所付保護管束，並於92年5 月20日保護管束期滿視為
    強制戒治執行完畢，另其此部分所涉刑事案件，則經本院以
    91年度訴字第224 號判決判處有期徒刑8 月確定。其又於95
    年間，因施用第一級毒品案件，經本院以95年度訴字第226
    號判決判處有期徒刑9 月；及以95年度訴字第1303號判決判
    處有期徒刑10月確定（嗣經本院以96年度聲減字第295 號裁
    定減刑為有期徒刑5 月），上開二案經接續執行，甫於96年
    10月9 日縮刑期滿執行完畢。詎其仍未戒除毒癮，復基於施
    用第一級毒品海洛因之犯意，於96年12月24日晚間8 時許，
    在其位於彰化縣溪湖鎮○○里○○街67號住處，以將第一級
    毒品海洛因粉末置入注射針筒內加水後，再以針筒注射手臂
    血管之方式，施用第一級毒品海洛因1 次。嗣於96年12月26
    日上午9 時許，在彰化縣溪湖鎮○○路○ 段312 號「順安堂
    西藥房」前，因形跡可疑且神色慌張，遭警盤查而當場查獲
    第一級毒品海洛因1 包（淨重0.06公克），並經徵得其同意
    採集尿液送驗，結果呈嗎啡陽性反應，而查悉上情。
二、案經彰化縣警察局員林分局報請臺灣彰化地方法院檢察署檢
    察官偵查起訴。
    理  由
一、按除被告所犯為死刑、無期徒刑、最輕本刑為3 年以上有期
    徒刑之罪或高等法院管轄第1 審案件者外，於前條第1 項程
    序進行中，被告先就被訴事實為有罪之陳述時，審判長得告
    知被告簡式審判程序之旨，並聽取當事人、代理人、辯護人
    及輔佐人之意見後，裁定進行簡式審判程序；除簡式審判程
    序及簡易程序案件外，第1 審應行合議審判，刑事訴訟法第
    273 條之1 第1 項、第284 條之1 分別定有明文。本件被告
    甲○○所涉係死刑、無期徒刑、最輕本刑為3 年以上有期徒
    刑之罪或高等法院管轄第1 審案件以外之罪，並於本院行準
    備程序時就被訴事實為有罪之陳述，本院合議庭依前揭規定
    ，經評議結果，裁定改由受命法官獨任行簡式審判程序。
二、上開犯罪事實，業據被告甲○○於本院審理時坦承不諱，又
    被告經警採集其尿液送驗結果，確呈嗎啡陽性反應，此有彰
    化縣警察局員林分局委託檢驗尿液代號與真實姓名對照認證
    單及詮昕科技股份有限公司於97年1 月4 日出具之濫用藥物
    尿液檢驗報告各1 紙附卷可稽。再扣案之白色粉末1 包，經
    鑑驗結果，確係海洛因無訛（淨重0.06公克），亦有法務部
    調查局鑑定書1 紙在卷可參，此外復有該第一級毒品海洛因
    1 包扣案可資佐證，足徵被告之自白確與事實相符，堪以採
    信。又被告曾因連續施用第一級毒品案件，經本院裁定令入
    戒治處所施以強制戒治後，因成效經評定合格，嗣經本院裁
    定停止戒治，所餘戒治期間付保護管束，於91年11月1 日停
    止戒治出所付保護管束，並於92年5 月20日保護管束期滿視
    為強制戒治執行完畢，其所犯刑事案件部分，經本院以91年
    度訴字第224 號判決判處有期徒刑8 月確定乙節，亦有臺灣
    彰化地方法院檢察署刑案資料查註紀錄表、臺灣高等法院被
    告全國前案紀錄表各1 份在卷可參。本件事證明確，被告上
    開犯行洵堪認定，應依法論科。
三、核被告甲○○所為，係犯毒品危害防制條例第10條第1 項之
    施用第一級毒品罪。被告持有第一級毒品進而施用，其持有
    第一級毒品之低度行為，應為其施用第一級毒品之高度行為
    吸收，不另論罪。又被告前因施用第一級毒品案件，分別經
    本院以95年度訴字第226 號判決判處有期徒刑9 月確定，及
    以95年度訴字第1303號判決判處有期徒刑10月確定（嗣經本
    院以96年度聲減字第295 號裁定減刑為有期徒刑5 月），上
    開二案經接續執行，甫於96年10月9 日縮刑期滿執行完畢等
    情，有臺灣高等法院被告前案紀錄表、臺灣彰化地方法院檢
    察署刑案資料查註紀錄表各1 份在卷可憑，其於有期徒刑執
    行完畢後，5 年內故意再犯本件有期徒刑以上之罪，為累犯
    ，應依刑法第47條第1 項之規定加重其刑。爰審酌被告有多
    次施用毒品前科，及其施用毒品之動機、目的、方法及施用
    毒品所生危害，暨犯後坦承犯行之態度等一切情狀，量處如
    主文所示之刑，以示懲儆。另扣案之海洛因1 包（淨重0.06
    公克），係屬第一級毒品，應依毒品危害防制條例第18條第
    1 項前段規定沒收銷燬之。至於扣案之注射針筒1 支，雖係
    被告所有，惟被告堅詞否認與其本案施用第一級毒品犯行有
    涉，本院復查無其他證據可資認定係供被告本案犯罪使用之
    物，爰不併予宣告沒收。
據上論斷，應依刑事訴訟法第273 條之1 第1 項、第299 條第1
項前段，毒品危害防制條例第10條第1 項、第18條第1 項前段，
刑法第11條、第47條第1 項，判決如主文。
本案經檢察官陳信郎到庭執行職務。
中    華    民    國    98    年    1     月    20    日
                        刑事第七庭    法  官  郭麗萍
以上正本證明與原本無異。
如不服本判決應於收受判決後10日內向本院提出上訴書狀，並應
敘述具體理由；其未敘述上訴理由者，應於上訴期間屆滿後20日
內向本院補提理由書（均須按他造當事人之人數附繕本）「切勿
逕送上級法院」。
中    華    民    國    98    年    1     月    20    日
                                      書記官  吳冠慧
附錄本案論罪科刑法條全文：
毒品危害防制條例第10條
施用第一級毒品者，處 6 月以上 5 年以下有期徒刑。
施用第二級毒品者，處 3 年以下有期徒刑。


司法院資訊處製作；財團法人民間司法改革基金會備份。
